【裁判字號】    95,訴,625
【裁判日期】    950630
【裁判案由】    違反著作權法
【裁判全文】
臺灣臺北地方法院刑事判決               95年度訴字第625號
    公  訴  人  臺灣臺北地方法院檢察署檢察官
    被      告  甲○○
上列被告因違反著作權法案件，經檢察官提起公訴（94年度偵字
第21291號）及移送併案審理（臺灣板橋地方法院檢察署95年度
偵字第4017號），因被告於本院準備程序中為有罪之陳述，經本
院合議庭裁定以簡式審判程序審理，本院判決如下：
    主  文
甲○○共同連續明知係侵害著作財產權之重製物而散布，處有期
徒刑陸月，如易科罰金以佰元折算壹日，緩刑年。
扣案之送貨單壹冊及如附件二、三、四所示之侵害著作財產權及
商標專用權之遊戲卡匣及遊戲機（以上保管字號為臺灣板橋地方
法院檢察署九十四年度保管字第二五三九號及九十四年度保管字
第八三八一號）均沒收之。
    事  實
一、甲○○明知如附件一所示之商標圖樣均為日商任天堂股份有
    限公司（以下簡稱日商任天堂公司）向經濟部智慧財產局申
    請註冊獲准，而取得使用於如附件一所示指定商品之商標專
    用權（相關註冊證號、指定使用商品名稱、商標專用期間均
    詳如附件一所示），現仍於商標專用期間及延展專用期間內
    ，其復明知如附件二、三、四所示之電腦程式著作，非經日
    商任天堂公司授權，不得擅自散布之，而該公司出品之遊戲
    卡匣透過電視遊樂器主機執行，在電視螢幕上會分別出現如
    附件一所示之商標圖樣，詎其明知扣案之使用如附件一所示
    商標圖樣之如附件二、三、四所示之遊戲卡匣及遊戲機，均
    係未經上開商標權人之同意而於同一商品使用相同註冊商標
    圖樣之商品，且均為未經前開著作權人之授權而非法重製上
    開電腦程式著作以侵害著作財產權之物，竟自民國93年12月
    下旬某日起，並自其委託代為販售時起即與各受委託人間基
    於販賣營利之概括犯意聯絡，在其位於臺北市○○區○○路
    428號1樓之住處，將自真實年籍不詳之綽號「小三」之成年
    男子所購入之侵害日商任天堂公司上開著作財產權及商標專
    用權而非法重製之遊戲卡匣及遊戲機（此類遊戲卡匣及遊戲
    機或於外包裝標示商標圖樣，或經主機執行後始顯示商標圖
    樣），連續多次以每片新臺幣（下同）300至400元不等之價
    格委託臺北縣新店市○○路150號之崇光書局負責人謝淑真
    （業經臺灣板橋地方法院檢察署以94年度偵字第5321號為緩
    起訴處分確定在案）、臺北縣板橋市○○街109號新穎文具
    行之楊錫顯（業由臺灣板橋地方法院檢察署以95年度偵字第
    4017號偵查中）、臺北縣板橋市○○街83號臺大文具行之陳
    保文（業由臺灣板橋地方法院檢察署以95年度偵字第4017號
    偵查中）、新竹縣新埔鎮○○路625號環球商行之陳祐宗（
    業由臺灣板橋地方法院檢察署以95年度偵字第4017號偵查中
    ）、臺北縣新店市○○街55號大千商行之余健成（業由臺灣
    板橋地方法院檢察署以95年度偵字第4017號偵查中）、桃園
    縣中壢市○○路15號1樓文發鐘錶行之袁守成（業由臺灣板
    橋地方法院檢察署以95年度偵字第4017號偵查中）等人公然
    陳列，並販售予不特定之顧客，而從中抽取每片30至50元之
    代價以牟利。嗣於94年3月26日13時30分許、94年7月1日14
    時20分許及94年7月8日15時30分許，經警循線持搜索票分別
    前往崇光書局、新穎文具行及其上開住處進行搜索，而當場
    扣得其所有之供犯罪所用之如附件二、三、四所示之侵害日
    商任天堂公司上開著作財產權及商標專用權而非法重製之遊
    戲卡匣及遊戲機（扣案各遊戲卡匣及遊戲機侵害商標專用權
    及著作財產權之情形詳如附件二、三、四所示，以上保管字
    號分別為臺灣板橋地方法院檢察署94年度保管字第2539號及
    94年度保管字第8381號）及送貨單1冊，始查知上情。
二、案經臺灣板橋地方法院檢察署檢察官自動檢舉偵查並呈請臺
    灣高等法院檢察署核轉臺灣臺北地方法院檢察署檢察官偵查
    起訴及移送併案審理，因甲○○於本院準備程序中為有罪之
    陳述，經本院合議庭裁定以簡式審判程序審理。
    理  由
一、前揭犯罪事實，業據被告甲○○於本院審理中坦承不諱，復
    經證人謝淑真、楊錫顯、陳保文、陳祐宗、余健成、袁守成
    於警詢及偵查中證述在卷，核與告訴人日商任天堂公司之代
    理人嚴立媛、廖國昌律師分別於警詢及偵查中所指訴之情節
    相符，並有內政部警政署保安警察保護智慧財產權大隊搜索
    扣押筆錄、法務部調查局臺北市調查處搜索扣押筆錄、扣押
    物品目錄表、查獲現場照片及扣案物品相片、送貨單、中華
    民國商標註冊證、內政部著作權執照、付款簽收簿等影本在
    卷可稽，且有扣案之送貨單1冊及如附件二、三、四所示之
    遊戲卡匣及遊戲機可資佐證，足徵被告甲○○之自白與事實
    相符。本件事證明確，被告甲○○之上開犯行洵堪認定，應
    予依法論科。
二、核被告甲○○上開所為，係犯著作權法第91條之1第2項之明
    知係侵害著作財產權之重製物而散布罪及商標法第82條之販
    賣仿冒商標商品罪。公訴意旨雖於所犯法條引用著作權法第
    91條之1第2項、第94條第1項之常業侵害著作權罪，然依起
    訴書所載犯罪事實觀之，應認被告甲○○係基於概括之犯意
    而為本件違反著作權犯行，是起訴書所犯法條內記載之常業
    犯，顯屬誤載，而應予以更正。而其意圖散布而公開陳列及
    持有之低度行為，為散布之高度行為所吸收，均不另論罪。
    又其與崇光書局負責人謝淑真、新穎文具行之楊錫顯、臺大
    文具行之陳保文、環球商行之陳祐宗、大千商行之余健成及
    文發鐘錶行之袁守成間就上開違反著作權法及商標法犯行，
    分別有犯意聯絡及行為分擔，均為共同正犯。又其先後多次
    散布侵害著作財產權之重製物及販賣仿冒商標商品之行為，
    時間緊接，方法相同，各觸犯構成要件相同之罪名，顯係基
    於概括犯意反覆為之，均應依連續犯之規定論以一罪。公訴
    意旨雖未論及被告甲○○於94年7月1日及94年7月8日為警查
    獲之違反著作權法及商標法犯行，然此部分事實與已起訴且
    經論罪科刑部分，既有連續犯之裁判上一罪關係，應為起訴
    效力所及，且經檢察官移送併案審理，本院自應併予審究。
    另被告甲○○以一行為販賣同時侵害他人之著作財產權及商
    標專用權之遊戲卡匣及遊戲機，係以一行為觸犯數罪名，為
    想像競合犯，應依刑法第55 條之規定，從一重論以明知係
    侵害著作財產權之重製物而散布罪。爰審酌被告甲○○未曾
    受有期徒刑以上刑之宣告，此有臺灣高等法院被告前案紀錄
    表在卷可稽，然其販賣侵害著作財產權之重製物及仿冒商標
    商品之行為，嚴重影響著作財產權人及商標權人之權益，參
    酌本件查扣商品之數量及價值，且於犯後尚能坦承犯行，及
    其品行、犯罪動機、目的、手段、行為次數、生活狀況、智
    識程度、犯罪所得之利益及所生之損害等一切情狀，量處如
    主文第一項所示之刑，並諭知易科罰金之折算標準。又被告
    甲○○未曾受有期徒刑以上刑之宣告，此有臺灣高等法院被
    告前案紀錄表一份在卷可稽，且其於犯後業與告訴人任天堂
    公司達成和解，亦有和解契約影本在卷可參，是其經此次起
    訴審判後，當能知所警惕，而無再犯之虞，本院因認所宣告
    之刑，以暫不執行為適當，爰併宣告緩刑3年，以啟自新。
三、扣案之送貨單1冊及如附件二、三、四所示之侵害著作財產
    權及商標專用權之遊戲卡匣及遊戲機（以上保管字號為臺灣
    板橋地方法院檢察署94年度保管字第2539號及94年度保管字
    第8381號），均係供犯罪所用之物，雖著作權法及商標法均
    有沒收之規定，然被告甲○○所犯上開二罪間因有想像競合
    關係而從一重之著作權法處斷，依主刑與從刑不可分原則，
    不問屬於犯人與否，爰均依著作權法第98條之規定宣告沒收
    之。
據上論斷，應依刑事訴訟法第273條之1第1項、第299條第1項前
段，著作權法第91條之1第2項、第98條，商標法第82條，刑法第
11條前段、第28條、第56條、第55條、第41條第1項、第74條第1
款，罰金罰鍰提高標準條例第2條，判決如主文。
本案經檢察官郭昭吟到庭執行職務。
中    華    民    國    95    年    6     月    30    日
                  臺灣臺北地方法院刑事第十五庭
                          法  官  黃雅君
上正本證明與原本無異。
如不服本判決，應於判決送達後10日內向本院提出上訴狀（應抄
附繕本）。告訴人或被害人如對於本判決不服者，應具備理由請
求檢察官上訴，其上訴期間之計算係以檢察官收受判決正本之日
期為準。
                          書記官  陳麗津
中    華    民    國    95    年    6     月    30    日
附錄本案論罪科刑法條：
著作權法第91條之1第2項
明知係侵害著作財產權之重製物而散布或意圖散布而公開陳列或
持有者，處3年以下有期徒刑，得併科新臺幣7萬元以上75 萬元
以下罰金。
商標法第82條
明知為前條商品而販賣、意圖販賣而陳列、輸出或輸入者，處一
年以下有期徒刑、拘役或科或併科新臺幣5萬元以下罰金。


司法院資訊處製作；財團法人民間司法改革基金會備份。
